= Protokoll Gruppe 3

Treffen am 02.05.2022

Ort:      Hochschule Merseburg +
Beginn:   15:15 Uhr +
Ende:     16:00 Uhr

__Schriftführer:__ Robert Peter

*Nächstes Treffen:* +
05.05.2022, 12:30 Uhr, Hochschule Merseburg

__Teilnehmer:__

- Robert Peter
- Thomas Berthold
- Anas Lasri
- Younes Achahba
- Duc Hieu Le
- Steve Kuhnt
- Prof. Karol

== Bemerkungen

*ToDo bis 09.05.2022:*

* Anforderungen anpassen:
- Katalog soll nicht nur erstellt werden, sondern auch Artikel hinzufügen/ändern/löschen
- Artikelzusatzinfos (Neu, Bestseller, usw) als Muss-Anforderung hinzufügen
- Vorschläge beruhend auf was andere Kunden gekauft haben als Kann-Kriterium hinzufügen
- Es sollen mehr Anforderungen als Use-Cases sein (ohne Use-Cases zu streichen)
* Jeder soll einen vertikalen Prototypen coden (View, Controller und Datenbank einbinden)
- Dafür am besten jeder einen Branch erstellen
* Entwicklerdokumentation schreiben
- Muss nicht zwangsläufig bis Montag fertig sein, aber sollte so weit wie möglich sein
- Falls es nicht fertig wird im vorhinein per Mail um mehr Zeit bitten
